# 请教陈版，关于长投确认的问题

提问人：wx_5dd167782997 时间：2019-12-11 11:20:30
背景：①A 公司为某市国资委全资公司，与同属国资委控制的 B 公司及若干自然人共同出资成立 C 公司，A 公司、B 公司、若干自然人股权比例分别为 80%、15%、5%。
②C 公司章程约定最高权力机构为股东会，一般决议 1/2 以上表决权股东同意即可通过，特殊决议 2/3以上表决权股东同意即可通过，董事会成员7 名，AB各提名 2 人，若干自然人提名 2 人，职工代表大会提名 1 人，董事 1 人 1 票行使表决权，除合并分立解散、增减注册资本外其余决策1/2 通过，合并分立解散、增减注册资本 2/3以上通过。股东按出资比例分红。
③ 市政府对该项投资的会议纪要提及 B 公司及若干自然人共同负责 C 公司经营，A 公司负责资金合规性审查不参与其他生产经营。
④A 公司投资的款项均由国资委先行对A 增资，专款专用。
请教陈版：该项投资作为长投权益法核算是否合适

回答人：chenyiwei
1 、A 公司是什么性质的公司？为什么 “A 公司负责资金合规性审查不参与其他生产经营”？如何解释这个安排背后的商业逻辑？
2 、A 公司是否仍按比例享有C 公司的收益和承担亏损？还是完全只是代政府或其他方代持 C 公司的 80%股权？
3 、“B 公司及若干自然人共同负责C公司经营”是否有可能实际上是 A公司的代理人？对此如何考虑？